臺灣高等法院刑事判決　　　　　　　　 94年度上易字第195號
上　訴　人
即　被　告　丙○○
上列上訴人因竊盜案件，不服臺灣板橋地方法院93年度易緝字第
201號，中華民國93年12月15 日第一審判決（起訴案號：臺灣板
橋地方法院檢察署92年度偵字第17929號，及移送該署92 年度偵
字第20835號併案審理），提起上訴，本院判決如下：
    主  文
上訴駁回。
    事  實
一、丙○○前曾於民國九十一年五月二十日，因竊盜案件，經原
    審判處有期徒刑六月確定，甫於同年六月二十日易科罰金執
    行完畢。詎仍不知悔改，基於意圖為自己不法所有之概括犯
    意，先於九十二年九月十六日十八時許，在臺北縣三重市○
    ○街一八九號前，攜帶其所有、客觀上足為兇器之六角起子
    三支、扳手一支，正著手以前揭工具欲撬開龍頭鎖，以竊取
    萬家木業有限公司所有、現由該公司職員乙○○管領使用之
    車牌號碼Ｆ五二—○二九號重機車時，為現場監視器錄下全
    部過程，並因觸動警報器，於尚未得手之際，即為乙○○聞
    聲趕到而當場逮捕，報警究辦而未遂，並扣得上開六角起子
    三支、扳手一支。丙○○經檢察官訊畢，命限制住居而釋放
    後，復承前概括犯意，於同年十一月十三日二十一時許，在
    臺北縣新莊市○○路二五四號前，攜帶其所有、客觀上足為
    兇器之活動扳手一支、六角扳手三支、鋼製鋸齒型鑰匙一支
    ，正著手欲以前揭工具插入電門發動引擎，以竊取甲○○所
    有之車牌號碼Ｆ三八—二○六號重機車時，尚未得手之際，
    適為行經該處之蔡崇聖察覺其形跡可疑，遂呼喊其他見義勇
    為民眾合力逮捕，並報警究辦而未遂，並扣得前開活動扳手
    一支、六角扳手三支、鋼製鋸齒型鑰匙一支。
二、案經臺北縣政府警察局三重分局移送臺灣板橋地方法院檢察
    署檢察官偵查起訴及移送併辦。
    理  由
一、訊據被告對於右揭犯罪事實中，第一次竊盜未遂部分供認不
    諱，對於第二次竊盜部分，則辯稱尚未以工具插入電門即遭
    查獲云云，惟查被告兩次著手竊盜未遂之事實，業據被告於
    原審審理時供認不諱，核與證人乙○○、甲○○、蔡崇聖證
    述之情節互核相符，按以證人蔡崇聖於警詢時證稱：伊發現
    被告以右手接近機車啟動處，有發亮的工具插入鑰匙孔欲發
    動引擎等語（見九十二年度偵字第二０八三五號），且被告
    對於證人蔡崇聖於警訊時之證述亦不爭執，足見被告確已著
    手行竊無訛，此外，並有車籍作業系統查詢認可資料一紙、
    贓物認領保管單一紙、贓證物品清單二紙、扣押物品目錄表
    二紙、贓證物照片四幀、錄影帶翻拍照片六幀、扣案之六角
    起子三支、扳手一支、活動扳手一支、六角扳手三支、鋼製
    鋸齒型鑰匙一支可資佐證，所辯第二次竊盜尚未著手云云，
    顯屬事後卸責之詞，委無可採，本件事證明確，被告二次竊
    盜犯行實堪認定，自應依法論科。
二、核被告所為，係犯刑法第三百二十一條第二項、第一項第三
　　款之加重竊盜未遂罪。被告前後二次竊盜犯行，時間緊接，
  　觸犯相同構成要件之罪名，顯係出於概括犯意所為，為連續
    犯，應依刑法第五十六條之規定論以一罪，並加重其刑。被
    告著手於加重竊盜犯行後，均未得手即被查獲，仍屬未遂，
    爰依未遂犯之規定，按既遂犯之刑減輕之。被告前曾於九十
    一年五月二十日，因竊盜案件，經原審判處有期徒刑六月確
    定，甫於同年六月二十日易科罰金執行完畢。有本院被告全
    國前案紀錄表一份在卷可稽，其於有期徒刑執行完畢後，五
    年內再犯本件有期徒刑以上之罪，係屬累犯，應依刑法第四
    十七條之規定加重其刑，並依法先遞加後減輕之。檢察官移
    行，雖未據起訴，然與本件起訴並論罪科刑部分有連續犯之
    裁判上一罪關係，本院自應併予審酌，附此敘明。
三、原審因認被告罪證明確，引用刑法第五十六條、第三百二十
　　一條第一項第三款、第二項、第二十六條前段、第四十七條
 　 、第三十八條第一項第二款之規定，並審酌被告前有毒品、
    竊盜等多項前科，顯示素行不佳，不思正當獲取財物，反持
    械伺機竊盜他人機車，於第一次當場查獲後，因覓保無著，
    經檢察官諭知限制住居而釋放後，竟復再犯，嗣則棄保逃匿
    ，經通緝始到庭，顯然前次有期徒刑之執行並未收教化之效
    ，且被告對公權力實未予置理，難見悔意，對社會危害嚴重
    ，不容輕縱，及其犯行態度等一切情狀，量處有期徒刑一年
    ，以示警懲。對於扣案之六角起子三支、扳手一支、活動扳
    手一支、六角扳手三支、鋼製鋸齒型鑰匙一支，認均係被告
    所有，且供行竊所用之物，業經其自承在卷，爰依刑法第三
    十八條第一項第二款諭知沒收。核其認事用法並無不合，量
    刑亦屬妥適，上訴人即被告上訴意旨認原審量刑過重，及第
    二次行竊尚未著手云云，否認犯罪，指摘原判決有誤，請求
    撤銷改判，從輕量刑，並無理由，上訴應予駁回。
據上論斷，應依刑事訴訟法第368條，判決如主文。
本案經檢察官陳文琪到庭執行職務。
中　　華　　民　　國　　94　　年　　3 　　月　　8 　　日
　　　　　　　　　刑事第四庭審判長法　官  許增男
　　　　　　　　　　　　　　　　  法　官  謝靜恒
　　　　　　　 　 　　　　　　　　法　官  周煙平
以上正本證明與原本無異。
不得上訴。
                                  書記官  蕭麗珍
中　　華　　民　　國　　94　　年　　3 　　月　　11　　日
附錄：本案論罪科刑法條全文
中華民國刑法第321條
犯竊盜罪而有左列情形之一者，處六月以上、五年以下有期徒刑
：
一  於夜間侵入住宅或有人居住之建築物、船艦或隱匿其內而犯
之者。
二  毀越門扇、牆垣或其他安全設備而犯之者。
三  攜帶兇器而犯之者。
四  結夥三人以上而犯之者。
五  乘火災、水災或其他災害之際而犯之者。
六  在車站或埠頭而犯之者。
前項之未遂犯罰之。
